【裁判字號】    95,簡上,268
【裁判日期】    950928
【裁判案由】    侵權行為損害賠償
【裁判全文】
臺灣臺北地方法院民事判決             95年度簡上字第268號
上  訴  人  辛○○
被  上訴人  己○○
            壬○○
            乙○○○
            甲○○
            戊○○
            庚○○
            丙○○
上列5人共同
訴訟代理人  丁○○    住台北市○○區○○街156巷25弄15之1
                        號
上列當事人間請求侵權行為損害賠償事件，上訴人對於中華民國
95年2月27日本院臺北簡易庭94年度北簡字第28371號第一審判決
提起上訴，本院於同年9月14日言詞辯論終結，判決如下：
    主  文
上訴駁回。
第二審訴訟費用由上訴人負擔。
    事實及理由
一、上訴人主張：被上訴人於民國87年起聯手輪流在上訴人所居
    住之房屋內製造空氣污染、水質污染並竊聽及偷窺，致上訴
    人受有精神損失及時間上的損失新臺幣（下同）7萬元、財
    產損失（如租屋或買礦泉水）7萬元、健康受損6萬元，共計
    20萬元。爰依侵權行為法律關係請求被上訴人賠償等語。並
    聲明（一）原判決廢棄；（二）被上訴人應給付上訴人20萬
    元。
二、被上訴人則以：否認上訴人主張之事實，上訴人未能舉證證
    明，其請求被上訴人賠償，自屬無理，被上訴人因上訴人一
    再亂告，不堪其擾，均已搬家等語，資為抗辯。並聲明：駁
    回上訴。
三、按當事人主張有利於己之事實者，就其事實有舉證之責任。
    民事訴訟法第277條前段定有明文。又按民事訴訟如係由原
    告主張權利者，應先由原告負舉證之責，若原告先不能舉證
    ，以證實自己主張之事實為真實，則被告就其抗辯即令不能
    舉證，或所舉證據尚有疵累，亦應駁回原告之請求（最高法
    院17年上字第917號判例參照）。查本件上訴人主張被上訴
    人有上開侵權行為之情事，為被上訴人所否認，依上說明，
    即應由被上訴人就其主張負舉證之責任。然上訴人就其主張
    未能舉證以實其說，並自承：伊有合理懷疑，只是沒有積極
    的證據等語（見本院95年9月14日言詞辯論筆錄），上訴人
    就其主張既不能為證明，難認為真實。從而，上訴人請求被
    上訴人負侵權行為損害賠償責任，即屬無理。
四、綜上所述，上訴人本於侵權行為之法律關係，請求被上訴人
    給付20萬元，為無理由，不應准許。原審為上訴人敗訴之判
    決，並無不合。上訴意旨指摘原判決不當，求予廢棄改判，
    為無理由，應予駁回。
五、本件為判決基礎之事證已明，兩造所為之其他主張、陳述並
    所提之證據，經審酌後，認均與本件之結論無礙，不再一一
    論述，併予敘明。
六、據上論結，本件上訴為無理由，依民事訴訟法第436條之1第
    3 項、第449條第1項、第78條，判決如主文。
中    華    民    國    95    年    9     月    28    日
                 民事第六庭    審判長法  官  吳光釗
                                     法  官  楊晉佳
                                     法  官  曾部倫
以上正本係照原本作成
不得上訴
中    華    民    國    95    年    9     月    29    日
                                    書記官  謝梅琴


司法院資訊處製作；財團法人民間司法改革基金會備份。
